臺灣臺北地方法院刑事判決　　　　　　 100年度易字第2264號
公　訴　人　臺灣臺北地方法院檢察署檢察官
被　　　告　楊國雄
上列被告因竊盜案件，經檢察官提起公訴（100年度偵字第15300
號），本院判決如下：
    主  文
楊國雄竊盜，累犯，處有期徒刑肆月。
    事  實
一、楊國雄曾有多次竊盜前科，其中於民國九十五年間，因竊盜
    案件，經臺灣板橋地方法院以九十五年度易字第一三五０號
    刑事判決判處有期徒刑四月，如易科罰金以銀元三百元即新
    臺幣一千元折算一日確定，於九十六年二月十九日縮刑期滿
    執行完畢。仍不知悔改，於上開有期徒刑執行完畢後，五年
    以內，又基於意圖為自己不法所有之犯意，於九十七年八月
    二日（起訴書誤載為一００年八月二日）凌晨某時許，在臺
    北市○○區○○街七七巷二二號前停車格處，持其自路旁所
    撿拾之磁磚一片敲破張郁欣所有，停放在該處路旁停車格內
    ，車牌號碼六七五０－ＤＹ號自用小客車右前車窗玻璃（毀
    損部分未據告訴），伸手開啟車門後，入內竊取車內之現金
    共新臺幣（下同）三百元。嗣因張郁欣報警處理後，經警在
    上開自用小客車內採得竊嫌所遺留之血跡，經送鑑驗比對Ｄ
    ＮＡ型別與楊國雄ＤＮＡ型別相符，始查獲上情。
二、案經臺北市政府警察局松山分局報請臺灣臺北地方法院檢察
    署檢察官偵查起訴。
    理  由
一、訊據被告楊國雄對於上開犯罪事實坦承不諱，並經證人張郁
    欣於警詢時證述在卷，且有臺北市政府警察局000000
    000Ｃ四一號鑑驗書暨鑑驗照片各一份在卷可稽，足徵被
    告上開自白屬實可採。從而，本件事證明確，被告竊盜犯行
    已明，應予依法論處。
二、按刑法第三百二十一條第一項第三款攜帶兇器竊盜罪所謂之
    兇器，其種類並無限制，凡客觀上足對人之生命、身體、安
    全構成威脅，具有危險性之器械，固均屬之，此有最高法院
    七十九年台上字第五二五三號判例意旨可參。然磚塊、石頭
    乃自然界之物質，尚難謂為通常之「器械」，從而持磚塊、
    石頭砸毀他人車窗竊盜部分，尚難論以攜帶兇器竊盜罪，此
    亦有最高法院九十二年度台非字第三八號刑事判決意旨可佐
    。經查：被告行竊時，係持磁磚一片敲破車窗玻璃，此業經
    被告於偵查中供述在卷，揆諸前揭判例及判決意旨，磁磚係
    與磚塊、石頭同屬自然界之物質，自難謂為「器械」，而論
    以刑法第三百二十一條第一項第三款攜帶兇器竊盜罪。
三、次按被告行為後，刑法第四十一條第一項規定，業先後於九
    十八年一月二十一日修正公布，自九十八年九月一日施行，
    以及於九十八年十二月三十日修正公布施行。修正前刑法第
    四十一條第一項規定：「犯最重本刑為五年以下有期徒刑以
    下之刑之罪，而受六個月以下有期徒刑或拘役之宣告者，得
    以新臺幣一千元、二千元或三千元折算一日，易科罰金。但
    確因不執行所宣告之刑，難收矯正之效，或難以維持法秩序
    者，不在此限。」；而於九十八年十二月三十日修正公布施
    行之修正後刑法第四十一條第一項規定：「犯最重本刑為五
    年以下有期徒刑以下之刑之罪，而受六月以下有期徒刑或拘
    役之宣告者，得以新臺幣一千元、二千元或三千元折算一日
    ，易科罰金。但易科罰金，難收矯正之效或難以維持法秩序
    者，不在此限。」。僅係為求用語統一，將原條文「受六個
    月以下有期徒刑」之文字修正為「受六月以下有期徒刑」，
    以及在確因不執行所宣告之刑，難收矯正之效或難以維持法
    秩序之不得易科罰金之事由前，明確列入「易科罰金」之文
    字，為免因該事由而不得易科罰金者，亦應不得易服社會勞
    動，核僅屬文字之修正，而無新舊法比較之問題。
四、核被告所為，係犯刑法第三百二十條第一項之竊盜罪。公訴
    意旨認被告係犯刑法第三百二十一條第一項第三款攜帶兇器
    竊盜罪，容有誤會，然因被告上開竊盜犯行與業據起訴加重
    竊盜犯行之基本社會事實同一，本院自得予以審理，並應變
    更檢察官之起訴法條。又被告曾有多次竊盜前科，其中於九
    十五年間，因竊盜案件，經臺灣板橋地方法院以九十五年度
    易字第一三五０號刑事判決判處有期徒刑四月，如易科罰金
    以銀元三百元即新臺幣一千元折算一日確定，於九十六年二
    月十九日縮刑期滿執行完畢，此有臺灣高等法院被告前案紀
    錄表一份在卷可按，其於上開有期徒刑執行完畢後，五年以
    內，故意再犯本件有期徒刑以上之罪，為累犯，應依刑法第
    四十七條第一項規定加重其刑。爰審酌被告犯罪之動機、目
    的、手段、有多次竊盜前科，素行不良、不知戮力工作，付
    出勞力、時間獲取報酬，反為本件竊盜犯行，影響社會治安
    ，惟所竊得之財物僅有現金三百元，尚屬輕微、所生危害及
    事後坦承犯行之態度等一切情狀，量處如主文所示之刑，並
    諭知易科罰金之折算標準。至被告行竊時所持之磁磚一片，
    雖係供其本件竊盜犯罪所用之物，然非被告所有，又非違禁
    物，本院自無從依刑法第三十八條規定，併予宣告沒收，附
    此敘明。
據上論斷，應依刑事訴訟法第二百八十四條之一、第二百九十九
條第一項前段、第三百條，刑法第三百二十條第一項、第四十七
條第一項、第四十一條第一項前段，刑法施行法第一條之一，判
決如主文。
本案經檢察官郭力菁到庭執行職務。
中    華    民    國   100    年    9     月    5     日
                        臺灣臺北地方法院刑事第十五庭
                            法  官  吳麗英
上正本證明與原本無異。
如不服本判決應於收受送達後10日內向本院提出上訴書狀，並應
敘述具體理由；其未敘述上訴理由者，應於上訴期間屆滿後20日
內向本院補提理由書（均須按他造當事人之人數附繕本）「切勿
逕送上級法院」。告訴人或被害人如對於本判決不服者，應具備
理由請求檢察官上訴，其上訴期間之計算係以檢察官收受判決正
本之日期為準。
                            書記官  藍儒鈞
中    華    民    國   100    年    9     月    6     日
附錄本案論罪科刑法條：
中華民國刑法第320條
意圖為自己或第三人不法之所有，而竊取他人之動產者，為竊盜
罪，處5  年以下有期徒刑、拘役或 5 百元以下罰金。
意圖為自己或第三人不法之利益，而竊佔他人之不動產者，依前
項之規定處斷。
前二項之未遂犯罰之。